【裁判字號】    98,交聲,45
【裁判日期】    980313
【裁判案由】    聲明異議
【裁判全文】
臺灣嘉義地方法院交通事件裁定          98年度交聲字第45號
原處分機關  交通部公路總局嘉義區監理所嘉義市監理站
異  議  人
即受處分人  甲○○
上列受處分人因違反道路交通管理處罰條例事件，對於交通部公
路總局嘉義區監理所嘉義市監理站中華民國98年1月23日所為之
處分（原處分案號：嘉監義裁字第裁76-L00000000號）聲明異議
，本院裁定如下：
    主    文
異議駁回。
    理    由
一、聲明異議意旨略以：原裁決書之時間寫錯，且伊係搶黃燈不
    是闖紅燈，上開處分顯有錯誤，為此聲明異議，應撤銷原處
    分云云。
二、原處分意旨以：本件異議人即受處分人甲○○駕駛車牌號碼
    3W－6529號自用小客車，於民國97年11月28日上午10時28分
    許，行經嘉義市○○街與民族路交岔路口時，因駕車行經有
    燈光號誌管制之交岔路口闖紅燈，經嘉義市政府警察局第二
    分局南門派出所警員製單舉發，而依道路交通管理處罰條例
    第53條第1項及第63條第1項第3款規定，裁處異議人罰鍰新
    臺幣（下同）2,700元，並記違規點數3點。
三、按汽車駕駛人，行經有燈光號誌管制之交岔路口闖紅燈者，
    處1,800元以上5,400元以下罰鍰。又汽車駕駛人有第53條之
    情形者，除依原條款處罰鍰外，並予記違規點數3點。道路
    交通管理處罰條例第53條第1項、第63條第1項第3款分別定
    有明文。
四、經查，異議人於上開時間，駕駛該自用小客車，行經嘉義市
    ○○街與民族路交岔路口時經警攔查之情，為異議人所不否
    認，且有嘉義市政府警察局嘉市警交字第L00000000號舉發
    違反道路交通管理事件通知單及交通部公路總局嘉義區監理
    所嘉義市監理站98年1月23日嘉監義裁字第裁76-L00000000
    號裁決書各1份在卷可稽，堪認屬實。而異議人當時確係於
    該交岔路口其行向之燈號轉換為紅燈後，始駕車通過斑馬線
    及停止線，進入並闖過該交岔路口之情，有採證照片4張附
    本院卷可稽，是異議人上開駕車闖紅燈之違規事實甚為彰顯
    ，其辯稱當時係搶黃燈云云，自不足採。
五、綜上，異議人於當時確有因駕車行經有燈光號誌管制之交岔
    路口闖紅燈之違規行為，已堪認定。從而，原處分機關依道
    路交通管理處罰條例第53條第1項、第63條第1項第3款及違
    反道路交通管理事件統一裁罰基準表等規定，裁處異議人罰
    鍰2,700元，並記違規點數3點，尚無違誤。異議人猶執前詞
    指摘原處分不當，為無理由，自應將其異議駁回。
據上論斷，應依道路交通案件處理辦法第19條，裁定如主文。
中    華    民    國    98    年    3     月    13    日
                  交通法庭法  官  吳  育  霖
上列正本證明與原本無異。
如不服本裁定，應於裁定送達後5日內向本院提出抗告狀（應附
繕本）。
中    華    民    國    98    年    3     月    13    日
                          書記官  林  美  芳


司法院資訊處製作；財團法人民間司法改革基金會備份。
